Inventaris van het archief van de Centrale organisatie werk en inkomen (CWI), (1998) 2002-2008
Nationaal Archief, Den Haag
- Stukken betreffende bijzondere onderwerpen, B
  - Organisatie, B.1
    - Marketing en communicatie, B.1.8
      - Dvd ‘Wat kan CWI voor u betekenen? CWI, vacatures en personeel’, 2006; 469; 1 omslag
        Een presentatie voor ondernemers en beslissers in het bedrijfsleven, met verpakte informatie over CWI. De presentatie moest mensen uit het bedrijfsleven duidelijk maken wat CWI voor hen kon betekenen. De dvd is gemaakt in opdracht van CWI en heeft een speelduur van 10 minuten.
      - Jaarverslag 2006 van de CWI Raadsman Ombudszaken, een uitgave van de Afdeling Communicatie, 470; 1 omslag
        Jaarverslagen 2007 en 2008 zijn niet aangetroffen
      - Stukken betreffende klachtenkwartaalrapportages van de CWI Raadsman Ombudszaken, 2006 - 2007; 471; 1 omslag
      - Jaarmagazine 2007 CWI, 472; 1 stuk
        Dit jaarmagazine is om aan burgers, cliëntenorganisaties, vakbonden, werkgeversorganisaties en gemeentes te laten zien wat CWI heeft gepresteerd. Het vertelt het verhaaal van de dagelijkse praktijk.
      - Dvd ‘MOOI WERK, 2002-CWI - 2008’, 473; 1 omslag
        Bedrijfsfilm is gemaakt in opdracht van CWI en heeft een speelduur van 17:25 minuten
      - 7 jaar CWI 2002 - 2008, 474; 1 omslag
        Deze publicatie geeft een impressie van wat er aan CWI vooraf ging, in welk tijdsgewricht CWI zich ontwikkelde en welke rollen CWI in de jaren 2002 tot 2009 vervulde.
    - Personele aangelegenheden, B.1.9
      - Stukken betreffende Arbobeleid en Arbozorgsysteem CWI, 2001 - 2005; 475; 1 omslag
      - Stukken betreffende het verslag Wet Samen 2001, 2002; 476; 1 omslag
        In het jaarverslag Wet Samen rapporteert de werkgever over het aandeel etnische minderheden in het personeelsbestand en formuleert de werkgever maatregelen om te komen tot een meer evenredige arbeidsparticipatie van etnische minderheden.
      - Stukken betreffende het uitvoeringsconvenant tussen de minister van SZW, de minister voor Grote Steden- en Integratiebeleid en CWI behorend bij het Raamconvenant inzake multicultureel personeelsbeleid, instroom en doorstroom van etnische minderheden bij grote ondernemingen, 2002 - 2004; 477; 1 pak
      - Stukken betreffende het ziekteverzuimbeleid en het protocol verzuimbeleid, 2002 - 2005; 478; 1 omslag
      - Stukken betreffende het vaststellen van regelgeving op het gebied van integriteit, 2002 - 2008; 479-480; 8 omslagen
        - Non-discriminatiecode, 2002 - 2008, 479
        - Gedragscode internet- en e-mail gebruik CWI, 2003 - 2008, 480
      - Integriteitsregels, 2004 - 2008; 481
      - Privacyreglement personeels- en salarisadministratie, 2004 - 2008; 482
      - Regeling belangentegenstellingen, 2004 - 2008; 483
      - Regeling inzake omgaan met een vermoeden van een misstand, 2005 - 2008; 484
      - Regeling bestrijding ongewenste omgangsvormen, 2005 - 2008; 485
      - Regeling gebruik alcohol, drugs en medicijnen, 2006 - 2008; 486
        Deze regelgeving was opgezet als een raamregeling, waaronder de verschillende regels en richtlijnen voor specifieke onderwerpen en omstandigheden hingen.
      - Stukken betreffende de opzet van een systeem van certificering van de adviseurs en medewerkers werk inkomen, 2003 - 2006; 487; 1 pak
      - Stukken betreffende werkbelevingsonderzoeken onder de medewerkers van CWI, 2003 - 2006; 488; 1 omslag
      - Praktijkbundel arbeidsrecht, een handreiking voor managers en HRM-medewerkers, 2004; 489; 1 stuk
      - Overlegconvenant afgesloten tussen de Raad van bestuur CWI en de Ondernemingsraad van CWI, 2006; 490; 1 stuk
  - Taakuitvoering, B.2
    - Arbeidsmarktkennis, -informatie en -advies, B.2.1
      - Landelijke edities van het "Arbeidsmarkt Journaal", 2001 - juni 2004; 491; 1 pak
      - Districtsedities van het "Arbeidsmarkt Journaal", 2002 - mei 2004; 492; 1 omslag
      - Eindverslag van de werkgroep conversie van de afdeling Arbeidsmarktkennis en Advies, 2002; 493; 1 stuk
        Het doel van de werkgroep was om een hulpmiddel te ontwikkelen om de verschillende functie en beroepen systemen aan elkaar te linken, waardoor dan een hanteerbare vaiabele ontstaat die bruikbaar is voor managementinformatie en statistische analyse.
      - Stukken betreffende de "Nieuwsflits Arbeidsmarkt", vervaardigd door het team Arbeidsmarktkennis, 2002 - 2003; 494; 1 omslag
      - Cd-rom ‘Arbeidsmarktmonitor CWI/Regionaal Platform Arbeidsmarktbeleid’, 2002 - 2003; 495; 1 omslag
        De monitor verscheen elk kwartaal en presenteerde de bij CWI beschikbare informatie over werkgelegenheid en vraag en aanbod op de regionale arbeidsmarkt
      - Stukken betreffende onderzoeken met betrekking tot regionale arbeidsmarktprognoses, 2002 - 2003; 496; 1 pak
      - Stukken betreffende jaarlijkse onderzoeken met betrekking tot "Hoe zoeken werkzoekenden", 2002 - 2003; 497; 1 omslag
      - Stukken betreffende jaarlijkse onderzoeken met betrekking tot "Hoe werven bedrijven", 2002 - 2004; 498; 1 omslag
      - Stukken betreffende efficiencyonderzoeken CWI en onderzoek registratie van productiecijfers uitgevoerd door PriceWaterhouseCoopers, Ecorys-NEI en Cap Gemini Ernst&Young, in opdracht van CWI, 2003; 499; 1 pak
      - Stukken betreffende de werkgroep Arbeidsmarktindex CWI (AIC), 2003; 500; 1 omslag
        De werkgroep was belast met het ontwikkelen van een model c.q. een set van indicatoren waarin het effect van exogene factoren – met name van macro-economsche ontwikkelingen - op de outcomevariabelen van CWI aangegeven kan worden.
      - Stukken betreffende een vooronderzoek naar de mogelijkheden voor toepassing van een econometrisch model uitgevoerd door Ecorys-NEI, in opdracht van CWI, 2003; 501; 1 omslag
      - Onderzoek naar de koppeling van CAO-afspraken aan bestaande arbeidsmarktstatistieken uitgevoerd door Ecorys-NEI, in opdracht van CWI, 2003; 502; 1 stuk
      - Stukken betreffende het uitvoeren van een bestandsvergelijking op basis van de cijfers aangeleverd door het UWV, 2003 - 2004; 503; 1 omslag
      - Stukken betreffende het onderzoek jaarlijkse CWI-arbeidsmarktprognose uitgevoerd door SEOR, Ecorys-NEI en Bureau Louter in opdracht van CWI, 2003 - 2008; 504-509; 6 omslagen
        - Prognose 2003 - 2008, 2003, 504
        - Prognose 2004 - 2009, 2003 - 2004, 505
        - Prognose 2005 - 2010, 2004 - 2005, 506
        - Prognose 2006 - 2011, 2005 - 2006, 507
        - Prognose 2007 - 2012, 2006 - 2007, 508
        - Prognose 2008 - 2013, 2007 - 2008, 509
      - Stukken betreffende het onderzoek naar de ‘Schoolverlatersbrief 2003’ uitgevoerd door de Stichting voor Economisch Onderzoek in opdracht van CWI, 2004; 510; 1 omslag
      - Stukken betreffende het onderzoek met betrekking tot vraagpatronen van werkgevers opgesteld door Orbis Advies en Onderzoek BV, in opdracht van CWI, 2004; 511; 1 omslag
      - Stukken betreffende het onderzoek met betrekking tot ‘de arbeidsmarkt voor laagopgeleiden, kansen en risico’s’ uitgevoerd door Researchcentrum voor Onderwijs en Arbeidsmarkt, in opdracht van CWI, 2004 - 2005; 512; 1 omslag
      - Stukken betreffende het onderzoek met betrekking tot een quickscan naar laaggeletterdheid bij CWI opgesteld door CINOP Advies BV, in opdracht van CWI, 2004 - 2005; 513; 1 omslag
      - Stukken betreffende het deelnemen aan het gezamenlijke onderzoeksprogramma Arbeidsmarkt Zorg en Welzijn van het ministerie van Volksgezondheid, Welzijn en Sport (VWS), 2004 - 2008; 514; 1 omslag
      - Landelijke edities van het "Arbeidsmarkt Journaal" met als bijlagen de districtsedities, 2004 - 2008; 515-519; 5 omslagen
        - 2004, 515
        - 2005, 516
        - 2006, 517
        - 2007, 518
        - 2008, 519
      - "Kerngegevens, De arbeidsmarkt in Nederland 2003 - 2008", vervaardigd door het team Arbeidsmarktkennis, 2004 - 2008; 520; 1 pak
        In deze (halfjaarlijkse/jaarlijkse) publicatie is beknopte informatie opgenomen over de beroepsbevolking, werkgelegenheid, vacatures en het bestand niet-werkende werkzoekenden van CWI uitgesplitst naar verschillende groepen.
      - Stukken betreffende het onderzoek met betrekking tot de evaluatie van het vacatureoffensief van CWI uitgevoerd door ECORYS in opdracht van CWI en de Raad voor Werk en Inkomen (RWI), 2005; 521; 1 omslag
        Zie ook inventarisnummers 598-602
      - Onderzoek naar de competentieprofielen van de middelbare beroepen uitgevoerd door het Researchcentrum voor Onderwijs en Arbeidsmarkt in opdracht van CWI, 2005 - 2006; 522; 1 omslag
      - Stukken betreffende het uitbrengen van een algemeen arbeidsmarktadvies aan de Directie Uitvoering van de Immigratie- en Naturalisatiedienst (IND) over het aanbod van arbeidskrachten voor ongeschoolde werkzaamheden, 2005 - 2007; 523; 1 omslag
      - Stukken betreffende het jaarlijkse onderzoek vacatures in Nederland uitgevoerd door Ecorys in opdracht van CWI, 2006 - 2008; 524-526; 1 omslag en 2 stukken
        - 2006, 524; omslag
        - 2007, 525
        - 2008, 526
      - CWI-Kenniscahiers, arbeidsmarktanalyses opgesteld door het team Arbeidsmarktkennis, 2006 - 2008; 527; 1 omslag
      - Onderzoeksrapport met betrekking tot de bekendheid, het gebruik en de waardering na de externe openbaarmaking door CWI van de beleidsregels ter uitvoering van de wettelijke ontslagtaak in opdracht van CWI, 2007; 528; 1 stuk
      - Onderzoeksrapport met betrekking tot de nulmeting uniformiteit besluitvorming bij de WSW-indicatiestelling opgesteld door TNO in opdracht van CWI, 2007 - 2008; 529; 1 omslag
      - Onderzoek betreffende uitzendbaan versus direct dienstverband: vergelijking loopbanen CWI-cliënten, uitgevoerd door SEO Economisch Onderzoek in opdracht van CWI en de Algemene Bond Uitzendondernemingen (ABU), 2008; 530; 1 stuk
      - Onderzoeksrapport met betrekking tot ‘scholing en discrepanties op de arbeidsmarkt: een leerproces’ opgesteld door SEOR/Erasmus Universiteit Rotterdam, in opdracht van CWI, 2008; 531; 1 stuk
    - Dienstverlening, B.2.2
      - Algemeen, B.2.2.1
        - Document betreffende de werkinstructies die gelden voor het standaard werkproces van CWI en tussen CWI en haar partners UWV en gemeenten, 2001; 532; 1 stuk
        - Stukken betreffende het vaststellen van het document "Dienstverleningsconcept CWI 2003 - Referentiewerkproces", 2002; 533; 1 omslag
        - Stukken betreffende de implementatie van het dienstverleningsconcept 2003, 2002 - 2003; 534; 1 pak
        - Stukken betreffende de ontwikkeling van het Beroepen- en Opleidingenregister (B&O-register), 2002 - 2003; 535; 1 omslag
        - Stukken betreffende de samenwerking tussen CWI en het LDC Expertiseentrum voor loopbaanvraagstukken op het gebied van informatie over opleiding en beroep., 2002 - 2005; 536; 1 omslag
        - Stukken betreffende de validering van de normtijden in het dienstenconcept, 2002 - 2005; 537; 1 omslag
        - Stukken betreffende de Europese en grensoverschrijdende dienstverlening door CWI in het kader van European Employment Services (EURES), 2002 - 2007; 538; 1 pak
        - Stukken betreffende de ontwikkeling van de website werk.nl, 2002 - 2007; 539-541; 3 omslagen
          - 2002, 539
          - 2003, 540
          - 2004 - 2007, 541
        - Stukken betreffende de ontwikkeling van de telefonische dienstverlening tot ‘CWI Service’ (CWIS), 2002 - 2007; 542-543; 2 omslagen
          - 2002 - 2004, 542
          - 2005 - 2007, 543
        - Stukken betreffende de inzet van het zelf-service instrument ‘Beroepen in beeld’, 2003; 544; 1 omslag
        - Stukken betreffende het onderzoek naar de werking van de beursvloer van de Centra voor Werk en Inkomen uitgevoerd door Research voor Beleid BV, in opdracht van CWI, 2003 - 2004; 545; 1 omslag
        - Stukken betreffende het inzetten van meerlijnscontacten met klanten het zogenoemde ‘Multichanneling’ ter verbetering van de dienstverlening, 2003 - 2004; 546; 1 omslag
        - Stukken betreffende het organiseren van de jaarlijkse nationale banenmarkt CWI, 2003 - 2006; 547-550; 1 pak en 3 omslagen
          - 2003, 547
          - 2004, 548; pak
          - 2005, 549
          - 2006, 550
      - Dienstverlening werkzoekenden, B.2.2.2
        - Stukken betreffende het gebruik van vacaturezuilen op CWI-vestigingen, 2001 - 2003; 551; 1 omslag
        - Samenwerkingsovereenkomst tussen Raad voor Werk en Inkomen en CWI over de implementatie van een verklaring die op grond van artikel 25 van de Stimuleringsregeling Vacaturevervulling door Werklozen en met werkloosheid bedreigde Werknemers Regeling door CWI aan aanvragers wordt verstrekt, 2002; 552; 1 stuk
        - Stukken betreffende het aanpassen van het reïntegratie-advies voor werkzoekenden., 2002 - 2003; 553; 1 omslag
        - Stukken betreffende de inpassing van Internationale Diplomawaardering (IDW) in de reguliere dienstverlening van CWI, 2002 - 2007; 554-556; 3 omslagen
          - 2002 - 2003, 554
          - 2004., 555
          - 2005 - 2007, 556
        - Stukken betreffende de samenwerking tussen de uitzendbranche en CWI om werkzoekenden aan het werk te helpen, 2002 - 2007; 557; 1 omslag
        - Stukken betreffende de samenwerking tussen de Taskforce Jeugdwerkloosheid en CWI om de jeugdwerkloosheid aan te pakken, 2003 - 2007; 558; 1 omslag
        - Stukken betreffende het vaststellen van regels met betrekking tot de registratie van werkzoekenden en de registratie van vacatures van werkgevers, 2003 - 2008; 559; 1 omslag
        - Stukken betreffende de opzet van een op competenties gebaseerde matching van vraag en aanbod, 2003 - 2008; 560-562; 2 pakken en 1 omslag
          - 2003 - 2005, 560
          - 2006, 561
          - 2007 - 2008, 562; omslag
        - Stukken betreffende de eindrapportage met betrekking tot de ‘Bijdrageregeling Bedrijfstaksgewijze Scholing Werklozen (BBSW) 2001’., 2004; 563; 1 omslag
        - Stukken betreffende activiteiten die CWI ontplooit met betrekking tot het bevorderen van zelfstandig ondernemerschap, 2004 - 2007; 564; 1 omslag
        - Stukken betreffende de ontwikkeling van een digitaal klantdossier (DKD), 2005 - 2007; 565-567; 3 pakken
          - 2005, 565
          - 2006, 566
          - 2007, 567
        - Stukken betreffende het ontwikkelen van ‘De Werkmap’, een tool die werkzoekenden helpt om sneller een baan te vinden, 2005 - 2008; 568-569; 1 pak en 1 omslag
          - 2005 - 2006, 568
          - 2007 - 2008, 569; pak
        - Aandachtsgroepen, B.2.2.2.1
          - Stukken betreffende het plaatsen van allochtone fase-1 cliënten in het kader van het convenant tussen MKB-Nederland, CWI, de minister voor Grote Steden- en Integratiebeleid en de minister van SZW inzake de instroom van etnische minderheden in het midden- en kleinbedrijf, 2001 - 2003; 570; 1 omslag
          - Stukken betreffende een aanpak van CWI-dienstverlening aan arbeidsgehandicapten, 2002 - 2005; 571; 1 pak
          - Stukken betreffende het convenant tussen de minister van SZW, de staatssecretaris van SZW, CWI, de VNG, het NVG, de Stichting Opleidingsfonds- & Ontwikkelingsfonds Call Centers, de ECABO, de gemeente Nijmegen, de gemeente Den Haag en het regionaal Platform Arbeidsmarktbeleid Zuidelijk Noord-Holland inzake de arbeidsparticipatie van herintredende vrouwen, 2002; 572; 1 omslag
          - Rapportages betreffende gedeponeerde jaarverslagen Wet Samen over de jaren 2001 en 2002, 2002 - 2004; 573-574; 1 omslag en 1 stuk
            - 2001, 2002, 573
            - 2002, 2004, 574; omslag
          - Stukken betreffende een aanpak van CWI-dienstverlening ten behoeve van minderheden, 2002 - 2007; 575; 1 pak
          - Stukken betreffende de rol van CWI in het kader van het Plan van Aanpak Jeugdwerkloosheid van de ministeries van SZW en OCenW, 2003; 576; 1 omslag
          - Stukken betreffende het convenant tussen de Raad voor Werk en Inkomen en het CWI over de Modelaanpak Jeugdwerkloosheid, 2003; 577; 1 omslag
          - Stukken betreffende het ontwikkelen van een arbeidsmarktpaspoort voor jongeren, 2003 - 2004; 578; 1 omslag
          - Stukken betreffende de rol van CWI bij het vullen van stageplaatsen met geschikte kandaten in het kader het stageproject Jongeren Ontwikkelings- en Ervaringsplaatsenplan (JOP), 2003 - 2004; 579; 1 omslag
          - Stukken betreffende de inzet van drempelslechtingsbudgetten waarmee jonge werkzoekenden snel kunnen worden bemiddeld naar (leer)werkplekken, 2003 - 2005; 580; 1 omslag
          - Stukken betreffende het uitvoeren van activiteiten ten behoeve van allochtone herintredende vrouwen, 2003 - 2006; 581; 1 omslag
          - Stukken betreffende ondersteuning van het Instituut voor Taalonderzoek en Taalonderwijs (ITTA) van de Universiteit Amsterdam op het gebied van taal bij het voorbereiden en realiseren van activiteiten ten behoeve van allochtone werkzoekenden, 2003 - 2007; 582; 1 omslag
          - Stukken betreffende het project JongAktief, een gezamenlijke aanpak van de jeugdwerkloosheid door VNO-NCW, MKB-Nederland, LTO Nederland en CWI, 2003 - 2007; 583; 1 pak
          - Stukken betreffende samenwerking tussen de Algemene Bond Uitzendondernemingen (ABU), gemeenten en CWI om kansarme allochtone jongeren aan het werk te helpen in het kader van het Breed Initiatief Maatschappelijke Binding (BIMB), 2005; 584; 1 omslag
          - Stukken betreffende het project Talent 45-plus, een initiatief om een extra aantal werkzoekende 45-plussers aan werk te helpen, 2006 - 2008; 585; 1 omslag
        - Indicatiestelling WSW, B.2.2.2.2
          - Stukken betreffende de vormgeving en organisatie van de overgang van de WSW-indicatie van gemeenten naar CWI., 2002 - 2007; 586-589; 2 pakken en 2 omslagen
            - 2002, 586
            - 2003, 587; pak
            - 2004, 588; pak
            - 2005 - 2007, 589
          - Handboek indicatie WSW, concept versie oktober 2004, 590; 1 stuk
            Definitieve versie van het handboek niet aangetroffen
          - Stukken betreffende samenwerkingsafspraken tussen CWI en besturen van sociaal werkvoorzieningschappen/gemeenten in het district Zuidoost Nederland over het indicatieproces voor de Wet sociale werkvoorziening, 2004 - 2005; 591; 1 omslag
          - Stukken betreffende het vaststellen van beleidsregels inzake de uitvoering van de Wet sociale werkvoorziening, 2006 - 2008; 592; 1 omslag
        - Cliëntenparticipatie, B.2.2.2.3
          - Stukken betreffende het vaststellen van de regeling Cliëntenparticipatie CWI werkzoekenden, 2001 - 2008; 593; 1 pak
          - Stukken betreffende de startconferentie cliëntenparticipatie CWI die werd gehouden op 5 november 2003 te Maarssen, 594; 1 omslag
      - Dienstverlening werkgevers, B.2.2.3
        - Vacaturematching, B.2.2.3.1
          - Stukken betreffende het Servicepunt Arbeidsmarkt MKB, een samenwerkingsverband van de werkgeversorganisatie MKB-Nederland, het ministerie van Sociale Zaken en Werkgelegenheid en CWI, 2001 - 2007; 595-596; 1 pak en 1 omslag
            - 2001 - 2003, 595; pak
            - 2004 - 2007, 596
          - Stukken betreffende de aanpak van de plaatsing van vacatures ten behoeve van de relax- en prostitutiebranche, 2002 - 2003; 597; 1 omslag
          - Stukken betreffende het opstarten en uitvoeren van een vacatureoffensief, 2002 - 2005; 598-602; 3 pakken en 2 omslagen
            - 2002, 598; omslag
            - 2003, eerste halfjaar, 599
            - 2003, tweede halfjaar, 600
            - 2004, 601
            - 2005, 602; omslag
              Zie ook inventarisnummer 521
          - Stukken betreffende het project Seizoenarbeid van LTO Nederland en CWI, een samenwerkingsverband om de personeelsvoorziening voor seizoenarbeid in de tuinbouwsector te verbeteren en tegelijkertijd illegale tewerkstelling te verminderen, 2002 - 2006; 603-605; 1 pak en 2 omslagen
            - 2002, 603; pak
            - 2003, 604
            - 2004 - 2006, 605
          - Stukken betreffende dienstverlening ten behoeve van sectoren, 2002 - 2007; 606-609; 4 omslagen
            - Bouwnijverheid, 2002 - 2005, 606
            - Zorg, welzijn en cultuur, 2002 - 2005, 607
            - Onderwijs, openbaar bestuur en veiligheid, 2002 - 2007, 608
            - Horeca, maritiem en ICT, 2002 - 2007, 609
          - Stukken betreffende het voeren van overleg van de Raad van bestuur CWI met de vertegenwoordigers van werkgeverscentrales en sectoren/branches, 2002 - 2007; 610; 1 pak
          - Stukken betreffende het in samenwerking met het Hoofdbedrijfschap Ambachten (HBA) ontwikkelen, implementeren en operationeel begeleiden van de Servicepunten Ambachten, 2005 - 2007; 611; 1 omslag
          - Stukken betreffende het medeoprichten van/en het beschikbaarstellen van dienstverlening in het Mobiliteitscentrum Automotive t.b.v. medewerkers van NedCar en medewerkers van toeleveranciers, 2006 - 2008; 612; 1 omslag
          - Stukken betreffende betreffende het beschikbaarstellen van een pakket dienstverlening aan TNT-Post in het kader van een verwachte uitstroom van 6.500 medewerkers bij deze onderneming, 2007; 613; 1 omslag
        - Arbeidsjuridische dienstverlening, B.2.2.3.1
          - Verlening ontslagvergunningen, B.2.2.3.1.1
            - Stukken betreffende de aanpak van de beHandeling van een forse hoeveelheid ontslagaanvragen ingediend door een aantal bedrijfsonderdelen van KPN verspreid over heel Nederland, 2002; 614; 1 omslag
            - Stukken betreffende het vaststellen van een reglement van de ontslagadviescommissies, 2002 - 2003; 615; 1 omslag
            - Stukken betreffende het uitbrengen van advies door UWV aan CWI bij de beoordeling van ontslagaanvragen van arbeidsongeschikte en/of arbeidsgeschikte werknemers, 2002 - 2004; 616; 1 omslag
            - Stukken betreffende het handboek, het regelingenboek en de naslagbundel met betrekking tot uitvoering van de ontslagtaak door CWI, 2003; 617; 1 pak
            - Stukken betreffende het ontwikkelen van een voorlichtingsprogramma over de ontslagtaak door CWI ten behoeve van de Nationale ombudsman, 2003; 618; 1 omslag
            - Correspondentie tussen CWI en het ministerie van SZW over diverse aspecten van de uitvoering van de ontslagtaak, 2003 - 2004; 619; 1 omslag
            - Stukken betreffende de overeenkomst tussen UWV en CWI over het uitbrengen van advies door CWI aan UWV bij beoordeling van ontslagaanvragen op bedrijfseconomische gronden, waarbij niet de toestemmingsprocedure ex artikel 6 BBA is gevolgd, 2003 - 2005; 620; 1 pak
            - JZ-bulletins arbeids- en ontslagrecht, samengesteld en uitgegeven door de landelijke afdeling Juridische Zaken, 2004; 621-625; 5 omslagen
              - 2004, jan. en mrt., 621
              - 2004, mei en juni, 622
              - 2004, juli en sep., 623
              - 2004, nov. en dec., 624
              - 2006, 625
            - Stukken betreffende het vaststellen van beleidsregels inzake de uitvoering van de wettelijke ontslagtaak ex artikel 6 van het Buitengewoon Besluit Arbeidsverhoudingen 1945, 2005 - 2007; 626; 1 omslag
            - Syllabus ‘Hoe en wat over ontslag en arbeidsrecht’, 2006; 627; 1 stuk
            - Stukken betreffende het opstellen van een bestuurlijke reactie op het onderzoeksrapport van de Nationale ombudsman inzake de ontslagprocedure zoals deze wordt uitgevoerd door CWI, 2007 - 2008; 628; 1 pak
          - Ontslaggerelateerde taken, B.2.2.3.1.2
            - Stukken betreffende de toetsing van ontslagvoornemens van het UWV en de advisering daarover aan het UWV, 2001 - 2005; 629; 1 omslag
            - Stukken betreffende de overeenkomst tussen het Centraal Orgaan Opvang Asielzoekers (COA) en CWI over de toetsing van ontslagvoornemens van het COA aan de bepalingen van het Ontslagbesluit, 2003 - 2007; 630; 1 omslag
          - Verlening tewerkstellingsvergunningen, B.2.2.3.1.3